臺灣高等法院臺南分院刑事判決　　　　　　 九十一年度交上訴字第一七五號　 Ｃ
　　　上　訴　人　臺灣臺南地方法院檢察署檢察官
　　　被　　　告　甲　○　○
右上訴人因被告公共危險等案件，不服臺灣臺南地方法院九十年度交訴字第三五一號
中華民國九十年十二月十一日第一審判決（起訴案號：臺灣臺南地方法院檢察署九十
年度偵字第八０二九號），提起上訴，本院判決如左：
      主      文
上訴駁回。
      事      實
一、甲○○於民國九十年五月二十日晚間七時許，在台南縣佳里鎮友人處飲用多瓶啤
    酒後，本應注意飲酒後吐氣所含酒精濃度超過每公升０‧二五毫克以上者，不得
    駕駛車輛，竟於頭暈酒醉不能安全駕駛動力交通工具之情況下，仍不顧大眾行車
    之公共安全，於同日晚間十時十五分許，酒後駕駛車號Ｙ８─１７２０號自用小
    貨車，沿台南縣七股鄉篤加村南二十九線，由南往北方向行駛，行至該路段ＴＥ
    Ｂ五八號電桿附近時，本應注意駕駛之車前狀況，隨時採取必要之安全措施，而
    依當時夜間天晴、路面並無障礙物、視距良好等情，又無不能注意之情事，其能
    注意竟疏未注意，因不勝酒力而未注意駕駛之車前狀況，致撞及在同向前方、緊
    靠路邊牽自行車行走之乙○○及丙○○夫婦，致乙○○受有左手橈骨線狀骨折、
    左踝骨骨折、多處挫傷併撕裂傷、肱骨骨折之傷害，丙○○則受有頭部外傷、右
    肱骨脫臼性骨折及多處挫傷併撕裂傷之傷害。詎甲○○駕駛動力交通工具肇事致
    人受傷後，因害怕竟未停車察看，而逕自駕車逃離現場，旋將車輛棄置在台南縣
    佳里鎮下一四六號前之稻田內，嗣經警據報前往現場處理，在前開路段沿線之
    該處查獲上揭肇事車輛。甲○○知悉車輛遭警查獲，始於翌日（二十一日）上午
    九時許至台南縣警察局佳里分局後港派出所說明案發經過，經警當場測試其吐氣
    所含酒精濃度仍高達每公升０．二八毫克。
二、案經告訴人乙○○、丙○○訴由台南縣警察局佳里分局報請臺灣台南地方法院檢
    察署檢察官偵查起訴。
      理      由
一、訊據被告甲○○（下稱被告）對於右開時、地酒後駕車未注意車前狀況發生車禍
    ，致告訴人乙○○、丙○○受傷之事實均坦承不諱，核與告訴人乙○○、丙○○
    於警訊中指訴之情節相符，並有道路交通事故調查報告表、吐氣所含酒精濃度測
    試結果單、刑法第一百八十五條之三案件測試觀察紀錄表影本、台南縣警察局舉
    發違反道路交通管理事件通知單影本各一紙、佳里綜合醫院診斷證明書二紙、現
    場照片十五幀在卷可資佐證。又被告不僅自承駕駛前已喝了多瓶啤酒（其於原審
    供承二瓶，於本院則供承四瓶），當時已感到頭暈等情，且其自車禍後逾十一小
    時始至派出所接受酒精測試，經警測試結果其呼氣酒精濃度仍高達每公升０．二
    八毫克，有前開吐氣所含酒精濃度測試結果單一紙可稽，其於車禍當時呼氣酒精
    濃度應更高於此，足認其當時已不能安全駕駛動力交通工具。按汽車駕駛人飲酒
    後其吐氣所含酒精成份超過每公升０‧二五毫克以上者，不得駕車；汽車行駛時
    ，駕駛人應注意車前狀況，並隨時採取必要之安全措施，道路交通安全規則第一
    百十四條第二款、第九十四條第三項分別定有明文，而被告係正常考領駕照，為
    有駕駛經驗之人，對於上開交通安全規則自知之甚稔，為其應注意之事項，而肇
    事當時係夜間、天候晴朗、縣道、路面柏油、路寬四．七公尺、乾燥、無缺陷、
    無障礙物，有前開調查報告表存卷可考，足見依當時狀況被告並無不能注意之情
    狀，竟於飲酒後不能安全駕駛之情況下仍駕車，且行經上開路段，疏未注意車前
    狀況，作隨時停車之準備，致撞及在同向前方、緊靠路邊牽自行車行走之乙○○
    及丙○○夫婦，因而肇事，其有違前開規定之注意義務，顯有過失，其過失行為
    復與告訴人所受上開傷害間，有相當因果關係。又被告駕駛動力交通工具肇事致
    告訴人受傷後，並未停車察看，而逕自駕車逃逸，經警查獲肇事車輛後，被告始
    至台南縣警察局佳里分局後港派出所說明案發經過，此據被告坦承在卷，並有警
    方所製作之相關處理經過筆錄可稽，核與告訴人指訴情節相符，此部分事證亦甚
    明確。綜上所述，被告被訴之上開犯行均堪認定，自應依法論科。
二、核被告甲○○所為，分別犯有刑法第一百八十五條之三之酒後不能安全駕駛動力
    交通工具而駕駛罪、同法第二百八十四條第一項前段之過失傷害罪及同法第一百
    八十五條之四之駕車肇事逃逸罪。被告以一過失傷害行為，致告訴人乙○○及丙○○均受有傷害，核屬一行為觸犯二過失傷害罪名，為同種想像競合犯，應從一
    過失傷害罪處斷。其所犯上開三罪間，犯意各別，行為互殊，應予分論併罰。又
    被告酒醉駕車因而致人受傷，應依道路交通管理處罰條例第八十六條第一項規定
    加重其刑。
三、原審以被告罪證明確，因予適用道路交通管理處罰條例第八十六條第一項，刑法
    第一百八十五條之三、第二百八十四條第一項前段、第一百八十五條之四、第四
    十一條第一項前段、第二項，罰金罰鍰提高標準條例第一條前段之規定，並審酌
    被告品行、應負過失責任之程度、造成被害人傷害之結果、肇事後竟駕車逃逸，
    及其犯後尚能坦認犯行，惟尚未與告訴人達成民事和解賠償損害等一切情狀，就
    被告服用酒類，不能安全駕駛動力交通工具而駕駛，處有期徒刑肆月；就被告因
    過失傷害人，處有期徒刑肆月；就被告駕駛動力交通工具肇事，致人傷而逃逸，
    處有期徒刑陸月，及依刑法第五十一條第五款規定定其應執行之刑為有期徒刑一
    年，並另依刑法第四十一條第一項前段、第二項，上開條例第二條規定，均諭知
    易科罰金之折算標準，以示懲儆。本院經核原判決之認事用法並無違誤，量刑亦
    屬適當。公訴人循告訴人之請求，以被告未對告訴人為任何賠償，毫無悔意為由
    ，認原判決量刑過輕，而提起上訴，指摘原判決不當，為無理由，應予駁回其上
    訴。
據上論結，應依刑事訴訟法第三百六十八條，判決如主文。
本案經檢察官劉欽銘到庭執行職務。
中    華    民    國      九十一      年      四      月      十六      日
                                  臺灣高等法院臺南分院刑事第三庭
                                      審判長法官  黃    崑    宗
                                            法官  林    勝    木
                                            法官  葉    居    正
右正本證明與原本無異。
刑法第一百八十五條之四如不服本判決，應於判決送達後十日內向本院提出上訴狀，
其未敘述理由者並應於提出上訴狀後十日內向本院補提理由書（應附繕本)。
其餘不得上訴。
                                      法院書記官  陳    嘉    琍
中    華    民    國      九十一      年      四      月      十七      日
附錄法條：
刑法第一百八十五條之三：服用毒品、麻醉藥品、酒類或其他相類之物，不能安全駕
                        駛動力交通工具而駕駛者，處一年以下有期徒刑、拘役或
                        三萬元以下罰金。
刑法第一百八十五條之四：駕駛動力交通工具肇事，致人死傷而逃逸者，處六月以上
                        五年以下有期徒刑。
刑法第二百八十四條第一項：因過失傷害人者，處六月以下有期徒刑、拘役或五百元
  以下罰金，致重傷者，處一年以下有期徒刑、拘役或五
                          百元以下罰金。
